【裁判字號】    89,自,759
【裁判日期】    900221
【裁判案由】    違反動產擔保交易法
【裁判全文】
臺灣臺中地方法院刑事判決                          八十九年度自字第七五九號
    自  訴  人  甲○○○有限公司  設台中市西屯區○○○街四號一樓
    法定代表人  唐政玉
    代  理  人  蘇偉嘉
    被      告  丙○○
右列被告因違反動產擔保交易法案件，經自訴人提起自訴，本院判決如左：
    主      文
蕭自強無罪。
    理      由
一、自訴意旨略以：被告丙○○於民國八十八年六月五日，以動產擔保交易附條件買
    賣之方式，向自訴人購買車牌ＶＰＪ—６８５號機車一輛，為動產擔保交易之債
    務人。約定總價金新台幣（下同）三萬六千九百六十元，分十二期付款，每月一
    期，每期應給付三千零八十元，標的物之存放處所在台中縣潭子鄉○○路○段七
    十巷四六之壹號五樓居住處，在價金未付清之前，標的物之所有權仍屬自訴人所
    有，被告僅得依約占有使用。不料被告取得標的物後，僅繳款至八十八年九月十
    日，尚欠三萬零八百元，竟意圖為自己不法之利益，將該標的物遷移藏匿，不知
    去向，致生損害於自訴人，因認被告涉有違反動產擔保交易法第三十八條之罪嫌
    。
二按犯罪事實應依證據認定之，無證據不得推定其犯罪事實，又不能證明被告犯罪
    或其行為不罰者，應諭知無罪之判決，上開規定於自訴程序準用之，刑事訴訟法
    第一百五十四條第三百零一條第一項、第三百四十三條，分別定有明文。
三、被告丙○○固坦承曾以動產擔保交易附條件買賣之方式，向自訴人購買前揭機車
    一輛之事實，惟堅決否認有何違反動產擔保交易法之犯行，辯稱該機車於八十八
    年六月八日遺失，其並無意圖為自己不法之利益，將機車遷移藏匿之行為等語。
    經查：被告丙○○以動產交易附條件買賣之方式，向自訴人購買之上開機車，確
    實於八十八年六月八日遺失之事實，業據證人乙○○於本院審理時證述屬實（本
    院九十年一月三日審判筆錄），並有台中市警察局第五分局九十年一月十三日中
    分五刑字第三０一０七號函所附車號ＶＰＪ－６８５機車遺失受理報案單影本一
    份，在卷可憑。足見被告所辯其購買之機車曾經遺失一節，應屬採信。是該動產
    擔保交易標的物之機車既係遭他人竊取而遺失，被告當無意圖不法之利益而擅自
    遷移或處分之行為，自不得令被告負違反動產擔保交易法之罪責。此外，復查無
    其他積極證據足資證明被告有何犯行，本件係不能證明被告犯罪，應為無罪之諭
    知。
四據上論斷，應依刑事訴訟法第三百四十三條、三百零一條第一項，判決如主文。
中      華      民      國      九十   年       二    月        二十一  日
      法  官  林  三  元
右正本證明與原本無異。
如不服本判決，應於判決送達後十日內，向本院提出上訴狀（須附繕本）。
                                      書記官
中      華      民      國      九十   年       二    月        二十一  日


司法院資訊處製作；財團法人民間司法改革基金會備份。
